【裁判字號】    89,訴,218
【裁判日期】    890531
【裁判案由】    毒品危害防制條例
【裁判全文】
臺灣嘉義地方法院刑事判決                          八十九年度訴字第二一八號
    公  訴  人  臺灣嘉義地方法院檢察署檢察官
    被      告  甲○○
    指定辯護人  本院公設辯護人  乙○○
右列被告因毒品危害防制條例案件，經檢察官提起公訴（八十九年度偵字第二四一０
號），本院判決如左：
    主  文
甲○○意圖販賣而持有第二級毒品，累犯，處有期徒刑柒年。扣案之安非他命伍包（
總重量壹佰柒拾點捌公克），均沒收銷燬之。
    事  實
一、甲○○曾因違反麻醉藥品管理條例案件，經法院判處有期徒刑三月確定，於民國
    八十七年四月十九日執行完畢，又因違反毒品危害防制條例案件，經送觀察、勒
    戒後，認無繼續施用傾向，經台灣苗栗地方法院檢察署檢察官於八十八年二月十
    三日以八十八年度偵緝字第七０號處分不起訴確定後，仍不知悔改，又意圖販賣
    而持有第二級毒品安非他命五包，總重一百七十點八公克，並將之藏在苗栗市○
    ○路一六八號二樓其現居處之房間內，伺機販賣他人，嗣於八十九年四月十四日
    晚上十時許，為警循線在上揭房間內搜扣第二級毒品安非他命五包（重量分別為
    三十六公克、三十五點八公克、三十五點八公克、二十六點一公克、三十七點一
    公克），總重一百七十點八公克、吸食工具一副及新台幣（下同）五萬元，因而
    查得上情。
二、案經嘉義縣警察局竹崎分局報請台灣嘉義地方法院檢察署檢察官偵查起訴。
    理  由
一、訊據被告甲○○矢口否認右揭犯行，辯稱：安非他命是李國棟帶來的，我不知道
    他為何要帶來，警方直接撞門進來，房內只有我、與李國棟、吳政祥三人，當時
    我們三人在談離婚事情，警方在撞門時，李國棟就拿了數包白色粉末的袋子丟到
    馬桶內，另有三包留在房間的床鋪上，李國棟是從他霹靂腰包內拿出五包白色粉
    末的袋子，二包他丟到馬桶內，三包留在床鋪上找到，腰包內另有現金五萬元，
    是他逃逸時丟的錢云云。經查，右揭事實，業據證人即查獲本案之警員林建宏證
    稱：當時我跟另一位警員林永裕到該址二樓被告的房間，看到房間內有燈光，敲
    門不應，我們就強行扭開該房間的喇叭鎖，進入後看到被告、吳政祥、李國棟三
    人，而且被告剛從浴室內走出來，我們二個警員分別看住吳政祥及被告，這時李
    國棟就趁機下樓離去，我就在該房間床鋪上發現有三包用衛生紙包著的安非他命
    ，又在該房間的電視機與牆壁的空間裏看到散落的千元大鈔，事後經點算共五萬
    元，我就追問被告還有無安非他命，經再三曉諭後，被告才進去該房間浴室的馬
    桶內，從水中挖出二包用塑膠袋包著的安非他命來等語（參見偵查卷八十九年四
    月二十六日訊問筆錄）。而證人李國棟證稱：我不曉得一百七十點八公克安非他
    命及五萬元是何人所有等語（參見偵查卷八十九年四月二十二日訊問筆錄）。又
    被告與證人吳政祥一致陳稱：吳政祥係於當天傍晚六時許才應被告之要求自台北
    南下該處調解被告夫妻間之感情問題，被查扣之五包安非他命並非吳政祥所有等
    情在卷。復有安非他命五包，總重一百七十點八公克扣案可證。參之，查獲當時
    於警員撞門時，倉促之間，扣案之安非他命五包若係李國棟從其霹靂腰包內取出
    藏置，衡情應一併丟入馬桶，甚至以水沖走，以湮滅罪證，要無分置二處之理；
    且警員撞門進入房間，於迫不容緩之際，所見亦應非係被告由浴室內走出來，顯
    見被告係於倉促間將其中二包安非他命藏置馬桶內，因事情敗露，經曉諭後，始
    取出交由警方扣案；又依被告所言，當時被告與李國棟、吳政祥三人既在談論離
    婚之事，且不知李國棟霹靂腰包內為何帶有扣案之安非他命五包，則於警員敲門
    時，既無不可告人之情事，理應坦然應門，實則不然，反而敲門不應，並為倉惶
    藏置毒品之動作；又扣案之五萬元若係李國棟所有，原置於霹靂腰包內，亦無需
    取出將之棄置散落於電視與牆壁間之必要等情以觀，足徵扣案之一百七十點八公
    克之安非他命五包，確為被告所持有無疑。被告上開辯解，顯係飾卸之詞，諉不
    足採。又目前治安機關嚴加查緝毒品，導致市面上安非他命價格昂貴，扣案之安
    非他命五包，重量高達一百七十點八公克，市值不菲，若僅係供自己施用，當無
    需囤積如此大量之毒品，且無分成五種不同重量包裝之必要；又警察係因查獲吳
    綠娟持有毒品準備供吸食之用，經其供述獲悉有人在右揭處所販賣毒品（參見偵
    查卷吳綠娟之警訊筆錄），始越區追查而破獲本案。足稽被告確有分裝販賣之意
    圖至明。本件事證明確，被告之犯行洵堪認定。
二、核被告所為，係犯毒品危害防制條例第五條第二項之罪。又被告前曾違反麻醉藥
    品管理條例案件，經法院判處有期徒刑三月，於八十七年四月十九日執行完畢，
    有臺灣高等法院被告全國前案紀錄表、臺灣嘉義地方法院檢察署刑案資料查註紀
    錄表在卷可憑，五年內再犯本件有期徒刑以上之罪，為累犯，應依法加重其刑。
    爰審酌被告之品性、犯罪之動機、目的、所生之危害及犯罪後之態度等一切情狀
    ，量處如主文所示之刑，以示懲儆。又查獲之毒品，不問屬於犯人與否，沒收銷
    燬之，毒品危害防制條例第十八條第一項前段定有明文。扣案之安非他命五包總
    重一百七十點八公克（重量分別為三十六公克、三十五點八公克、三十五點八公
    克、二十六點一公克、三十七點一公克），並依法宣告均沒收銷燬之。又扣案之
    吸食工具一副、五萬元與本案無關，爰不另為沒收之諭知，併此敘明。
三、據上論斷，應依刑事訴訟法第二百九十九條第一項前段，毒品危害防制條例第五
    條第二項、第十八條第一項前段，刑法十一條前段、第四十七條，判決如主文。
本案經檢察官林世芬到庭執行職務
中    華    民    國      八十九      年      五      月      三十一    日
                                      臺灣嘉義地方法院刑事第一庭
                                          法  官  洪  秀  一
右正本證明與原本無異。
如不服本判決，應於判決送達後十日內向本院提出上訴狀( 應附繕本 )。
中    華    民    國      八十九      年      五      月      三十一    日
                                          書記官  陳  湘  蓉
附錄法條：
毒品危害防制條例第五條第二項
意圖販賣而持有第二級毒品者，處五年以上有期徒刑，得併科新臺幣五百萬元以下罰
金。


司法院資訊處製作；財團法人民間司法改革基金會備份。
